# 保险兼业代理，代理农险业务如何确认收入？

提问人：vienne007 时间：2017-01-13 17:50:12
老师：
本企业受保险人委托，兼办下属企业的农业保险业务，除了将保险服务费记到收入以外，将下属企业的保险理赔也记到了收入，相应的保险费记到成本，正常吗？
企业不提供合同，检查现金流，保险费用先由本企业支付给保险公司，当保险公司将保险理赔支付给下属企业以后，由下属企业划款到本企业。支付保险费用的时候挂账其他应付款的借方，收到下属企业划过来的保险理赔款时，记账其他应付款的贷方。然后将其他应付款借方转成本，贷方转收入。
我理解本企业支付的保险费用为代垫款项，收到下属企业划过来的保险理赔款项，为还款性质，记收入成本是否有依据？

回答人：chenyiwei
这种情况应按收入确认采用总额法还是净额法的一般判断标准进行分析。如果只是代收代付，本企业并非主要责任人，也没有选择保险人、修改保险产品和定价的自主权，则采用净额法的可能性较大。

提问人：vienne007 时间：2017-01-13 19:50:48
如何判断本企业是不是主要责任人？选择保险人、修改保险产品和定价的自主权是集团一级公司确定，根据国家统一的农险政策，购买的保险。企业是向保险公司收取的服务费，下属投保的企业不支付保险服务费。
如果按总额法，保险兼业代理，这家企业给集团下属农业企业提供的劳务或产品是什么。
另外，对于同一种保险，如果全部按总额法确认的当期收入太大了（企业自己判断），就只确认一部分，剩下的保险费用和保险理赔对冲了。

回答人：chenyiwei
从你说的情况判断，倾向于采用净额法的可能性更大。